臺灣士林地方法院民事判決　　　　　　　94年度小上字第65號
上　訴　人　乙○○
　　　　　　　　　　　　1樓
被　上訴人　上海商業儲蓄銀行股份有限公司
法定代理人　甲○○
上列當事人間請求給付票款事件，上訴人對於中華民國94年8 月
24日本院內湖簡易庭第一審判決（94年度湖小字第710 號），提
起上訴，本院判決如下：
    主  文
上訴駁回。
第二審訴訟費用新台幣壹仟伍佰元由上訴人負擔。
    理  由
一、按關於請求給付金錢或其他代替物或有價證券之訴訟，其標
    的金額或價額在新台幣（下同）100,000 元以下者，適用小
    額程序；次按對於小額程序之第一審裁判之上訴，非以其違
    背法令為理由不得為之；當事人於第二審程序不得提出新攻
    擊或防禦方法。但因原法院違背法令致未能提出者，不在此
    限。民事訴訟法第436 條之8 第1 項、第436 條之24第2 項
    、第436 條之28固分別定有明文。惟小額程序之第二審判決
    ，依上訴意旨足認上訴為無理由者，得不經言詞辯論判決駁
    回之。同法第436 條之29第2 款亦有明文規定。
二、經查，本件訴訟標的金額為100,000 元以下，原審依小額訴
    訟程序審理，上訴人即原審被告對於該小額訴訟第一審判決
    不服，於民國94年9 月14日提出上訴，於上訴狀中已表明原
    判決有如下違背法令之虞：(一)被上訴人執有由上訴人簽發、
    金額為37,800元、發票日94 年4月30日、付款人合作金庫銀
    行汐止分行、帳號11150-4 號、票號MJ0000000 號之支票1
    張（下稱系爭支票），上訴人於簽發時已記載受款人且有註
    明禁止背書轉讓，原審未命被上訴人提出系爭支票之正本以
    供比對，有違票據法第144 條準用同法第30條第2 項之規定
    ；(二)原審並未命被上訴人提出取得系爭支票所支付對價之數
    額，違反票據法第14條第2 項之規定；(三)原審並未命被上訴
    人提出於系爭支票發票日前即取得系爭支票等資料，違反民
    事訴訟法第342 條、344 條等規定，則上訴人提起本件上訴
    尚屬合法，合先敘明。
三、惟查，關於系爭支票並未如上訴人所述有受款人之記載，業
    經被上訴人於原審提出系爭支票之正本供核對無訛（見原審
    94年8 月10日言詞辯論筆錄第1 頁，原審卷第28頁），故縱
    認上訴人於系爭支票有禁止背書轉讓之記載，亦不生禁止背
    書轉讓之效力，上訴人主張之上訴理由(一)，應顯無理由。至
    於上訴人主張之上訴理由(二)及(三)，因均未曾在第一審程序中
    主張，則上訴人於上訴第二審始提出作為上訴理由，屬於新
    攻擊或防禦方法，揆諸前開法條規定，亦不得為之。
四、從而，本件上訴人之上訴，依上訴意旨足認上訴為無理由，
    爰不經言詞辯論逕予判決駁回其上訴，並依民事訴訟法第43
    6 條之32第1 項準用同法第436 條之19第1 項之規定，確定
    如主文第2 項所示之第二審訴訟費用1,500 元應由上訴人負
    擔。
五、據上論結，依民事訴訟法第436 條之29第2 款、第436 條之
    32第1 項、第449 條第1 項、第78條，判決如主文。
中　　華　　民　　國　　94　　年　　11　　月　　30　　日
                  民事第二庭  審判長法  官  陳介源
                                    法  官  李瑜娟
                                    法  官　林政佑
以上正本證明與原本無異。
本判決不得上訴。
中　　華　　民　　國　　94　　年　　12　　月　　12　　日
                                    書記官  楊錫芬
